

GREGORY HENRY

Diplômé en Informatique et Systèmes

En tant que jeune diplômé en Informatique et Systèmes, je suis désireux de mettre à profit mes compétences techniques et mon expérience pratique dans un poste à plein temps dynamique et stimulant. Tout au long de mon parcours académique, j'ai cultivé la polyvalence, un esprit curieux, et développé des compétences essentielles telles que la résolution de problèmes, la gestion de projet et la communication efficace. Je suis motivé à contribuer à des projets innovants et à obtenir des résultats concrets au sein d'une équipe collaborative.



0486-53-75-71



gregory.henry@outlook.com



15 rue Notre-Dame-du-Sommeil, 1000 Bruxelles

LANGUES

- Français
- Anglais (C1)
- Néerlandais (B1)

EXPERIENCE PROFESSIONNELLE

2019 - 2020 : Serveur en restauration

Serris - France

- Prise de commandes
- Service en salle

Hiver 2018 : Serveur en restauration

Sydney - Australie

- Prise de commandes
- Service en salle

2017 - 2018 : **Préparateur de commandes chez BIDFOOD**

Thuin - Belgique

- Manutention
- Gestion des stocks

COMPETENCES

- Java
- C++
- HTML
- CSS
- Javascript
- Typescript
- Microsoft Word
- Powerpoint

EDUCATION

HELHa Charleroi

Bachelier en informatique industrielle et systèmes 2021 - 2024 (complété)

Université de Lille

Bachelier en langues étrangères appliquées aux affaires (admis en 2ème année) 2020 - 2021

HELHa Loverval

Bachelier en langues étrangères (non completé) 2015-2016